Minutes et répertoires du notaire Louis TRANCHARD, 4 juin 1710 - 6 septembre 1721 (étude II)
Archives nationales
Minutes et répertoires du notaire Louis TRANCHARD (étude II)
4 juin 1710 - 6 septembre 1721
MC/ET/II/37 - MC/ET/II/60, MC/RE/II/2
Etude II; Tranchard, Louis
Archives nationales de France
Minutes et répertoires: la loi 2008-696 du 15 juillet 2008 relative aux archives a fixé à 75 ans à compter de la date de l'acte, ou à 25 ans à compter de la date du décès de l'intéressé si ce délai est plus bref, le délai de communication des minutes et répertoires des notaires; ce délai est porté à 100 ans à compter de la date de l'acte si le document se rapporte à un mineur (code du Patrimoine, articles L213-2, 4e d et 5e).
Autres documents de l'étude (dossiers de clients, comptabilité...): s'agissant d'archives privées, ces documents sont communicables selon les modalités fixées par le déposant ou le donateur.
Certains documents ne sont pas accessibles en raison de leur mauvais état de conservation.
Versement
Accès aux instruments de recherche de tous les notaires de l’étude II
Archives de l'étude II
- Minutes de Louis TRANCHARD, janvier 1710 - 6 septembre 1721; MC/ET/II/37 - MC/ET/II/60
  - Minutes. 1710, janvier - 1710, décembre, janvier 1710 - décembre 1710; MC/ET/II/37
    Informations complémentaires:
    1710, janvier au 7 février: actes passés par-devant Louis Moufle.
    1710, juin à décembre: actes passés par-devant Louis Tranchard.
    Informations concernant le classement:
    Le niveau inférieur de description, quand il existe, correspond aux minutes d'actes. Toutes les minutes ne sont pas forcément décrites une à une. Les descriptions de ces minutes sont plus ou moins détaillées.
    - Jacques (Michel) maître serrurier § présent au mariage, 22 juin 1710; MC/ET/II/37
      Origine de l'information:
      Artisans XVIIIe siècle, par M. Rambaud et C. Grodecki, 1956-1977 ( fichier papier entièrement dématérialisé; voir contexte dans le Plan d’orientation général - Notaires de Paris, guides thématiques du Minutier).
      Date de révision: 2011-2012
      Date de création de la notice: 2010
      contrat de mariage; Jacques, Michel
    - Jacques (Jean Charles) maître menuisier rue Mondetour § mariage de .., 22 juin 1710; MC/ET/II/37
      contrat de mariage; Jacques, Jean Charles
    - Dubray (Jean) menuisier rue des Juifs § quittance de .., 27 juillet 1710; MC/ET/II/37
      quittance; Dubray, Jean
    - Pelcerf (Nicolas) maître serrurier rue d'Arnetal § Contrat d'atermoiement en sa faveur, 13 septembre 1710; MC/ET/II/37
      Pelcerf, Nicolas
    - Thiboust (Sébastien) maître serrurier rue de Bourbon § quittance de reliquat des comptes comme tuteurs, 19 septembre 1710; MC/ET/II/37
      quittance; Thiboust, Sébastien
    - Mariage entre Jacques CORDE, maître de danse, rue du Marché-Palu, veuf, et Marie Jeanne RICHARD. Parmi les témoins, Charles RAVENELLE, maître de danse, ami commun des futurs., 26 octobre 1710; MC/ET/II/37
      Musique XVIIIe siècle, danseurs (1.088 actes), par Madeleine Jurgens, Mireille Rambaud, Valérie Brousselle, 1963, 1984-1996. Le fichier a été traité pour la partie 'danseurs'.(fichier papier entièrement dématérialisé; voir contexte dans le Plan d’orientation général - Notaires de Paris, guides thématiques du Minutier).
      Date de création de la notice: 2005
      contrat de mariage; Marché-Palu (rue du); Corde, Jacques; Richard, Marie Jeanne; Ravenelle, Charles; danseur; enseignant
    - Grichois (Jean) feu maître maçon rue de la Mortellerie § cité dans l'acte de sa veuve, 30 novembre 1710; MC/ET/II/37
      Grichois, Jean
    - Deselle (Joseph), peintre, bourgeois de Paris rue du Four § Transport de rente, 17 décembre 1710; MC/ET/II/37
      transport de droits; Deselle, Joseph
  - Minutes. 1711, janvier - 1711, août, janvier 1711 - août 1711; MC/ET/II/38
    - Danet (Gilles) tapissier sous les piliers des Halles § mariage, 6 janvier 1711; MC/ET/II/38
      contrat de mariage; Danet, Gilles
    - Le Borgne (Jean Baptiste Pierre) maître coffretier § présent au mariage, 12 avril 1711; MC/ET/II/38
      contrat de mariage; Le Borgne, Jean Baptiste Pierre
    - Cheray ou Cherret (Charles), peintre de l'Académie § Présent au mariage, 12 avril 1711; MC/ET/II/38
      contrat de mariage; Cheray ou Cherret, Charles
    - Collin (Claude) maître menuisier rue de Beaune § obligation, 13 avril 1711; MC/ET/II/38
      obligation; Collin, Claude
    - Cagnart (Etienne) maître menuisier § Présent au mariage, 8 mai 1711; MC/ET/II/38
      contrat de mariage; Cagnart, Etienne
    - Troche (Nicolas) maître potier d'étain sous les piliers des Halles § mariage, 8 mai 1711; MC/ET/II/38
      contrat de mariage; Troche, Nicolas
    - Troche (Claude) maître potier d'étain § présent au mariage, 8 mai 1711; MC/ET/II/38
      contrat de mariage; Troche, Claude
    - Gillot (Charles) maître potier d'étain § présent au mariage, 8 mai 1711; MC/ET/II/38
      contrat de mariage; Gillot, Charles
    - Toussaint (Nicolas), menuisier § Présent au mariage, 8 mai 1711; MC/ET/II/38
      contrat de mariage; Toussaint, Nicolas
    - Charlan (Antoine) maître menuisier § présent au mariage, 8 mai 1711; MC/ET/II/38
      contrat de mariage; Charlan, Antoine
    - Courcault (André) maître horloger place Maubert § déclaration, 30 juin 1711; MC/ET/II/38
      déclaration; Courcault, André
    - Remy (Jean), menuisier, rue des Juifs § Mariage, 26 juillet 1711; MC/ET/II/38
      contrat de mariage; Remy, Jean
    - Du Bois (Guillaume) marchand tapissier rue de Fourey § autorisation, 16 août 1711; MC/ET/II/38
      Du Bois, Guillaume
  - Minutes. 1711, septembre - 1711, décembre, septembre 1711 - décembre 1711; MC/ET/II/39
    - Putman (Jean) feu ébéniste à Paris § mariage de sa fille, 5 novembre 1708; MC/ET/II/39
      contrat de mariage; Putman, Jean
    - Lemaire (Guillaume Joseph), peintre, rue de Margueritte § Vente à lui, 9 septembre 1711; MC/ET/II/39
      acte de vente; Lemaire, Guillaume Joseph
    - Gannat (Joseph) maître doreur § transaction, 14 septembre 1711; MC/ET/II/39
      accord; Gannat, Joseph
    - Paultier (Michel), maître menuisier, rue du Calvaire au Marais § Transaction, 14 septembre 1711; MC/ET/II/39
      accord; Paultier, Michel
    - Omet (Pierre) feu maître fondeur privilégié suivant la Cour § acte de sa veuve, 14 septembre 1711; MC/ET/II/39
      Omet, Pierre
    - Gibert (Pierre) maître fondeur rue de la Tannerie § Transaction, 14 septembre 1711; MC/ET/II/39
      accord; Gibert, Pierre
    - Pilté (Etienne René) maçon à Versailles § dépôt de pièces, 8 novembre 1711; MC/ET/II/39
      Pilté, Etienne René
    - Duvallet (François), peintre du roi § Acte de sa veuve, 8 novembre 1711; MC/ET/II/39
      Duvallet, François
    - Le Clercq (Pierre) entrepreneur des bâtiments du Roi § Constitution d'une rente, 17 novembre 1711; MC/ET/II/39
      constitution de rente; Le Clercq, Pierre
    - Courcault (André) Maître horloger place Maubert § constitution de rente de la ville, 15 décembre 1711; MC/ET/II/39
      constitution de rente; Courcault, André
  - Minutes. 1712, MC/ET/II/40/A
    Ancienne(s) cote(s):
    ET/II/40
    - Pilté (Estienne René) maçon à Versailles § dépôt de pièces, 13 janvier 1712; MC/ET/II/40/A
      Mention dans le répertoire du notaire coté:
      MC/RE/II/2
      Pilté, Estienne René
    - Pilté (Estienne René) maçon à Versailles § quittance, 5 mars 1712; MC/ET/II/40/A
      quittance; Pilté, Estienne René
    - Duvallet (François), peintre du roi, demeurant à Versailles § Quittance, 5 mars 1712; MC/ET/II/40/A
      quittance; Duvallet, François
    - Le Vistre (Estienne) entrepreneur d'ouvrages de bastimens demeurant à Troyes § marché conclu en son nom, 5 août 1712; MC/ET/II/40/A
      marché; Le Vistre, Estienne
    - Berlinguet (Guillaume) maître serrurier § Cité, 19 novembre 1712; MC/ET/II/40/A
      Berlinguet, Guillaume
    - Parent (Nicolas) maître serrurier; rue Saint-Antoine § Comparution, 19 novembre 1712; MC/ET/II/40/A
      Parent, Nicolas
    - Fordrin (Louis) maître serrurier rue Béthisy § Comparution, 19 novembre 1712; MC/ET/II/40/A
      Fordrin, Louis
    - Trouvessat (Estienne), peintre, rue du Figuier § mariage de sa veuve, 23 novembre 1712; MC/ET/II/40/A
      contrat de mariage; Trouvessat, Estienne
    - maçon (apprentissage) § Louis Huby, fils de Louis Huby chartier se met en apprentissage pour 5 ans, chez Olivier Fouquet de Saint-Olive, maître maçon, rue de Jouy. Le maître lui payera 1er année 20 s. par jour, la deuxième - 24s. et la 3/e/ - 28 s. Nourri, logé, blanchi, fourni de feu et lumière à ses frais., 29 novembre 1712; MC/ET/II/40/A
      contrat d'apprentissage
  - Minutes. 1713, MC/ET/II/40/B
    ET/II/40 bis
    - Delahaye (Pierre) tapissier rue Saint-Louis § constitution, 17 janvier 1713; MC/ET/II/40/B
      constitution de rente; Delahaye, Pierre
    - Renonciation à la succession de son père par Jeanne Sanson, femme de Pierre Joubert, violon du roi, demeurant rue de la Verrerie., 23 janvier 1713; MC/ET/II/40/B
      Origine de l’information:
      Musique XVIIIe siècle, par Madeleine Jurgens, Mireille Rambaud, Valérie Brousselle, 1963, 1984-1996 (fichier papier entièrement dématérialisé; voir contexte dans le Plan d’orientation général - Notaires de Paris, guides thématiques du Minutier).
      Date de révision: 2014 (MV.Vaillant)
      Date de création de la notice: 2013
      renonciation; Sanson, Jeanne; Joubert, Pierre; musicien; Verrerie (rue de la)
    - Panet (Laurent) maistre marchand papetier cartier rue de la Mortellerie § mariage, 26 février 1713; MC/ET/II/40/B
      contrat de mariage; Panet, Laurent
    - Decoin (Julien), maître peintre § Témoin au mariage, 26 février 1713; MC/ET/II/40/B
      contrat de mariage; Decoin, Julien
    - Bertonnier (Paul Jean) maître serrurier rue Geoffroy § acte de notoriété, 18 mars 1713; MC/ET/II/40/B
      Bertonnier, Paul Jean
    - Pinchart (Denis Gérard) marchand évantailliste rue Saint-Denis § don mutuel, 15 juillet 1713; MC/ET/II/40/B
      donation; Pinchart, Denis Gérard
    - Chebeuf (Jean) maître et marchand tapissier rue Saint-Antoine § achète une maison à Saint-Maur 'où estoit anciennement l'enseigne le Heaulme', pour 850 l., 27 juillet 1713; MC/ET/II/40/B
      Chebeuf, Jean
  - Minutes. 1714, janvier - 1714, février, janvier 1714 - février 1714; MC/ET/II/41
    - Contrat d'apprentissage pour deux ans, entre Charles Samson, compagnon paveur, demeurant rue Saint-Antoine, et Étienne Pajou, sculpteur, demeurant rue Lappe, faubourg Saint-Antoine, au profit de Louis Samson, âgé de vingt ans, fils du comparant, sans denier débourser de part ni d'autre, sauf une somme de 60 livres, en cas de rupture du contrat. L'apprenti sera entretenu par son père, mais logé chez son maître, dans un lit que son père fournira, ainsi qu'un établi valant 10 livres qui restera acquis au sieur Pajou., 3 janvier 1714; MC/ET/II/41
      Documents du Minutier central concernant l'histoire de l'art (1700-1750), par Mireille Rambaud, tome II [études I à X, soit 2357 actes], Paris, Archives nationales, 1971, p. 556 (instrument de recherche imprimé dématérialisé, certaines notices sont plus détaillées dans la version intégrale accessible en ligne par la rubrique 'Autres instruments de recherche', voir contexte dans le Plan d’orientation général - Notaires de Paris, guides thématiques du Minutier).
      Date de révision: 2011
      Date de création de la notice: 2009
      Documents du Minutier central concernant l'histoire de l'art (1700-1750), par M. Rambaud, tome II, Paris, Archives nationales, 1971, CVI-1298 p.
    - Parent (Nicolas) maître serrurier des Bâtiments du Roi; rue Saint-Antoine § remboursement, 25 janvier 1714; MC/ET/II/41
    - Parent (Nicolas) serrurier des bâtiments du Roi; rue Saint-Antoine § remboursement, 27 janvier 1714; MC/ET/II/41
  - Minutes. 1714, mars - 1714, avril, mars 1714 - avril 1714; MC/ET/II/42
    - Sellier (François) maître et marchand tapissier; rue de la Verrerie § achat de meubles par .. pour 10 133 l., 14 mars 1714; MC/ET/II/42
      Sellier, François
    - Ceillon (Louis) serrurier à Créteil § don mutuel à sa femme, 24 mars 1714; MC/ET/II/42
      donation; Ceillon, Louis
  - Minutes. 1714, mai - 1714, juin, mai 1714 - juin 1714; MC/ET/II/43
    - Boudet (sieur) maître serrurier des bâtiments du Roi § procuration, 27 juin 1711; MC/ET/II/43
      procuration; Boudet, sieur
  - Minutes. 1714, juillet - 1714, août, juillet 1714 - août 1714; MC/ET/II/44
    - Behagle (Jean Joseph) intéressé dans la manufacture de tapisserie à Beauvais § remboursement, 16 juillet 1714; MC/ET/II/44
      Behagle, Jean Joseph
    - Parent (Nicolas) serrurier des bâtiments du Roi § procuration à .., 30 juillet 1714; MC/ET/II/44
      procuration; Parent, Nicolas
    - Gugart (Claude) maître arquebusier rue de Fourcy § Mariage, 5 août 1714; MC/ET/II/44
      contrat de mariage; Gugart, Claude
    - Lavau (Pierre) maçon § mariage de sa veuve, 5 août 1715; MC/ET/II/44
      contrat de mariage; Lavau, Pierre
  - Minutes. 1714, septembre - 1714, décembre, septembre 1714 - décembre 1714; MC/ET/II/45
    - Pegot (Claude) maçon rue Jean Brieire § quittance, 23 septembre 1714; MC/ET/II/45
      quittance; Pegot, Claude
    - Bouton (François) Serrurier rue Ruguette § vente à lui d'une maison pour 9.000 l., 17 novembre 1714; MC/ET/II/45
      acte de vente; Bouton, François
  - Minutes. 1715, MC/ET/II/46
    - Derger (Jerome) marchand mercier jouaillier clincailler rue Saint-Antoine § Bail d'une boutique à lui pour 800 l. par an, 21 janvier 1715; MC/ET/II/46
      bail; Derger, Jérome
    - De la Coste (Joseph) maître brodeur § Constitution de sa veuve, 22 janvier 1715; MC/ET/II/46
      De la Coste, Joseph
    - Thuillier (Antoine), maître menuisier, rue Saint-Denis § Quittance, 3 février 1715; MC/ET/II/46
      quittance; Thuillier, Antoine
    - Vernadet (Jean) marchand cartier papetier rue Saint-Antoine § convention, 11 mars 1715; MC/ET/II/46
      Vernadet, Jean
    - Devis des travaux de maçonnerie, charpenterie, couverture, serrurerie et vitrerie, à faire pour la construction d'une maison rue Basfroi, et pour les réparations à faire au corps de logis attenant, suivi du marché aux termes duquel Charles Girard, maître maçon, demeurant rue des Fontaines, s'engage envers François Roger, bourgeois de Paris, à faire les travaux et à les terminer pour Pâques de l'année.1716, moyennant 10.050 livres, qui lui seront versées au fur et à mesure de leur avancement à la réserve de 2.000 livres, payables après la réception., 26 mars 1715; MC/ET/II/46
      Étages: deux. - Une boutique.
      Pièces jointes: - Plan. - Élévation.
      Documents du Minutier central concernant l'histoire de l'art (1700-1750), par Mireille Rambaud, tome II [études I à X, soit 2357 actes], Paris, Archives nationales, 1971, p. 596 (instrument de recherche imprimé dématérialisé, certaines notices sont plus détaillées dans la version intégrale accessible en ligne par la rubrique 'Autres instruments de recherche', voir contexte dans le Plan d’orientation général - Notaires de Paris, guides thématiques du Minutier).
    - Gaillard (Pierre Silvain) maître tapissier rue Saint-Antoine § bail à lui d'une maison à l'enseigne la Croix de Lorraine sise même rue pour 1500 l. par an, 8 avril 1715; MC/ET/II/46
      bail; Gaillard, Pierre Silvain
    - Le Veziel (Louis) maître maçon rue Montmartre § Consentement, 9 avril 1715; MC/ET/II/46
      Le Veziel, Louis
    - Le Roy (Charles), maître peintre § présent au mariage, 19 mai 1715; MC/ET/II/46
      contrat de mariage; Le Roy, Charles
    - Lamy (Antoine) garçon tapissier rue des Bons Enfants § Vente par .., 29 mai 1715; MC/ET/II/46
      acte de vente; Lamy, Antoine
    - Garnon (Adrien) marchand tapissier rue d'Enfer § mariage, 6 septembre 1715; MC/ET/II/46
      contrat de mariage; Garnon, Adrien
    - Platel (René) maître serrurier rue du roi de Sicile § Vend son fond de boutique pour 130 livres; il sera logé, nourri, blanchi et sera payé 100 l. par an et 18 sols pour chaque dimanche., 14 septembre 1715; MC/ET/II/46
      Platel, René
    - Goret (Etienne) serrurier rue du roi de Sicile § achète le fond de la boutique de son oncle, 14 septembre 1715; MC/ET/II/46
      Goret, Etienne
    - Pilté (Etienne René) maçon à Versailles § Remboursement royal, 20 septembre 1715; MC/ET/II/46
    - Duvallet (François), peintre du roi, à Versailles § Remboursement, 20 septembre 1715; MC/ET/II/46
      indemnité; Duvallet, François
    - Levasseur Florent, maître menuisier, rue Simon-Le-Franc § Mariage de sa fille, 5 octobre 1715; MC/ET/II/46
      contrat de mariage; Le Vasseur, Florent
    - Goret (Etienne) serrurier rue du Roi de Sicile § mariage, 25 octobre 1715; MC/ET/II/46
      contrat de mariage; Goret, Etienne
    - Goret (Olivier) feu serrurier à Paris § mariage de son fils, 25 octobre 1715; MC/ET/II/46
      contrat de mariage; Goret, Olivier
    - Hamon (Gabriel) fayencier rue de Charonne § bail, 2 novembre 1715; MC/ET/II/46
      bail; Hamon, Gabriel
    - Lestalnet (Claude) marchand tapissier rue du Bac § bail à lui d'une boutique 450 l. par an., 30 novembre 1715; MC/ET/II/46
      bail; Lestalnet, Claude
  - Minutes. 1716, MC/ET/II/47
    - Pichon (Pierre), maître peintre et sculpteur, sur l'aile du Pont Marg § présent, 14 février 1716; MC/ET/II/47
      Pichon, Pierre
    - Le Veziers (Louis) maître maçon § acte de sa veuve, 28 avril 1716; MC/ET/II/47
      Le Veziers, Louis
    - Thomain (Pierre) maître maçon et entrepreneur des bâtiments, rue des Nonnaindières § acte de sa veuve, 10 mai 1716; MC/ET/II/47
      Thomain, Pierre
    - Quittance au garde du trésor royal, par Claude Hallé, peintre ordinaire du roi, en qualité de tuteur des enfants mineurs nés de son mariage avec défunte Marie Boutet (fille de défunts Vincent Boutet et Marie Coret), par Eloi Legrand, sculpteur des bâtiments du roi, et Geneviève Costard sa femme, demeurant rue du Hasard, et autres, de la somme de 1.527 livres 2 sols 9 deniers, à prendre sur 2.348 livres, montant du rachat de 117 livres 8 sols 4 deniers de rente sur les aides et gabelles qui appartenaient à défunte Madeleine Busot, veuve de Philippe Coret; sur cette somme, 675 livres reviennent aux mineurs Hallé, ainsi qu'à Suzanne Boutet, fille mineure, et à Gaspard Boutet, quincailler, en qualité d'héritiers de Philippe Coret; 852 livres 2 sols 9 deniers reviennent aux époux Legrand, en qualité de créanciers de la succession dudit Philippe Coret., 25 mai 1716; MC/ET/II/47
      Documents du Minutier central concernant l'histoire de l'art (1700-1750), par Mireille Rambaud, tome II [études I à X, soit 2357 actes], Paris, Archives nationales, 1971, p. 288 (instrument de recherche imprimé dématérialisé, certaines notices sont plus détaillées dans la version intégrale accessible en ligne par la rubrique 'Autres instruments de recherche', voir contexte dans le Plan d’orientation général - Notaires de Paris, guides thématiques du Minutier).
    - Pyron (Guillaume), maître menuisier, rue de Charenton § Dépôt de billet au porteur, 7 juin 1716; MC/ET/II/47
      dépôt de pièces; Pyron, Guillaume
    - Constitution par le prévôt des marchands et les échevins de la ville de Paris, au profit de Jacques-Eloi Legrand, et de Geneviève Costard, sa femme, de 37 livres de rentes sur les aides et gabelles, moyennant 925 livres. - Quittance du garde du trésor royal, en date du 30 mai 1710, est jointe., 23 septembre 1716 - 30 septembre 1719; MC/ET/II/47
      À la suite: 1719, 30 septembre. Remboursement de la rente.
      Documents du Minutier central concernant l'histoire de l'art (1700-1750), par Mireille Rambaud, tome II [études I à X, soit 2357 actes], Paris, Archives nationales, 1971, p. 462 (instrument de recherche imprimé dématérialisé, certaines notices sont plus détaillées dans la version intégrale accessible en ligne par la rubrique 'Autres instruments de recherche', voir contexte dans le Plan d’orientation général - Notaires de Paris, guides thématiques du Minutier).
    - Panet (François) maître cartier rue de la Mortellerie § mariage, 8 novembre 1716; MC/ET/II/47
      contrat de mariage; Panet, François
    - Decoin (Julien), peintre de l'Académie Saint-Luc § Présent au mariage, 8 novembre 1716; MC/ET/II/47
    - Decoin (Michel) maître sculpteur § mariage de sa fille, 8 novembre 1716; MC/ET/II/47
      contrat de mariage; Decoin, Michel
    - Panet (Laurent) maître Cartier rue de la Mortellerie § mariage de son fils, 8 novembre 1716; MC/ET/II/47
    - Adjudication pour six ans par le duc d'Antin, surintendant et ordonnateur général des bâtiments, jardins, arts et manufactures du roi, en présence de Robert de Cotte, premier architecte et intendant général des bâtiments du roi, chevalier de l'ordre de Saint-Michel, de Claude-Coquart de La Motte et Pierre de Lauvergne, intendants généraux des bâtiments du roi, de Jacques Gabriel, architecte du roi et contrôleur général de ses bâtiments, d'Armand-Claude Mollet et Claude Desgots, aussi contrôleurs généraux des bâtiments du roi, à Philibert Convers, architecte et entrepreneur des bâtiments du roi, demeurant rue des Jardins, comme au moins offrant et dernier enchérisseur au rabais, des travaux de maçonnerie à exécuter pour les réparations et changements à faire aux châteaux, jardins, parcs et dépendances de Marly, Meudon et Chaville, aux clôtures du parc de Versailles et à ses dépendances, acqueducs, rigoles, etc., moyennant le dernier prix porté en chaque article., 16 décembre 1716 - 22 décembre 1716; MC/ET/II/47
      S'étaient présentés pour faire des offres, avec le dit Convers: Nicolas d'Orbay, demeurant rue Montorgueil, Guillaume Leduc, demeurant rue Neuve-Saint-Roch, Blaise Le Goux, demeurant rue du Faubourg-Saint-Denis, Jacques Barbier, demeurant à Saint-Germain-en-Laye, François Rocquet, architecte et entrepreneur, demeurant grande rue de Sèvres, et François Vincent, demeurant rue d'Argenteuil.
      À la suite: 1716, 22 décembre. Soumission de Philibert Convers.
      Documents du Minutier central concernant l'histoire de l'art (1700-1750), par Mireille Rambaud, tome II [études I à X, soit 2357 actes], Paris, Archives nationales, 1971, p. 753 (instrument de recherche imprimé dématérialisé, certaines notices sont plus détaillées dans la version intégrale accessible en ligne par la rubrique 'Autres instruments de recherche', voir contexte dans le Plan d’orientation général - Notaires de Paris, guides thématiques du Minutier).
  - Minutes. 1717, janvier - 1717, juin, janvier 1717 - juin 1717; MC/ET/II/48